臺灣高雄地方法院刑事判決　　　　　　　94年度訴字第1809號
公　訴　人　臺灣高雄地方法院檢察署檢察官
被　　　告　甲○○
上列被告因違反毒品危害防制條例案件，經檢察官提起公訴（94
年度毒偵字第3682號、第4092號），本院合議庭裁定由受命法官
獨任進行簡式審判程序，茲判決如下：
    主  文
甲○○連續施用第一級毒品，處有期徒刑玖月，扣案之第一級毒
品海洛因肆包（合計淨重零點肆貳公克、空包裝重零點柒伍公克
）、注射針筒肆支、吸食器貳支、吸管貳支及夾鏈袋包上殘留
微量之海洛因，均沒收銷燬之，前揭注射針筒肆支、吸食器貳支
、吸管貳支及夾鏈袋包均沒收；又連續施用第二級毒品，處有
期徒刑柒月，扣案之注射針筒壹支、吸食器肆支、吸管壹支、夾
鏈袋壹包上殘留微量之甲基安非他命，均沒收銷燬之，前揭注射
針筒壹支、吸食器肆支及無殘留毒品之吸食器壹支、吸管壹支、
夾鏈袋壹包，均沒收。應執行有期徒刑壹年貳月，扣案之第一級
毒品海洛因肆包（合計淨重零點肆貳公克、空包裝重零點柒伍公
克）、注射針筒支、吸管貳支及夾鏈袋包上殘留微量之海洛
因、注射針筒壹支及吸食器貳支上殘留之海洛因及甲基安非他命
、吸食器貳支、吸管壹支及夾鏈袋壹包上殘留之甲基安非他命，
均沒收銷燬之，前揭注射針筒肆支、吸食器伍支、吸管支及夾
鏈袋肆包均沒收。
    事  實
一、甲○○前於民國91年間因施用毒品案件，經本院以91年度毒
    聲字第5683號裁定送勒戒處所觀察、勒戒後，認有繼續施用
    毒品之傾向，經本院以91年度毒聲字第6253號裁定令入戒治
    處所施以強制戒治，並以92年度毒聲字第1021號裁定停止戒
    治付保護管束，復以92年度毒聲字第4144號裁定撤銷停止戒
    治令入戒治處所施以強制戒治，於93年3 月7 日強制戒治期
    滿執行完畢釋放，經臺灣高雄地方法院檢察署檢察官於93年
    3 月16日以93年度戒毒偵字第184 號為不起訴處分確定。詎
    其不知悔改，明知海洛因及甲基安非他命業經公告為毒品危
    害防制條例第2 條第2 項所列管之第1 、2 級毒品，不得非
    法持有、施用，復基於施用第1 級毒品海洛因、第2 級毒品
    甲基安非他命之概括犯意，於前揭強制戒治執行完畢釋放後
    5 年內，分別(一)自94年4 月18日起迄同年月19日上午10時許
    止，在其位於高雄縣鳳山市○○路20巷2 號居處內，將海洛
    因摻水以注射針筒注射入體內之方式，連續施用第1 級毒品
    海洛因多次；(二)自93年6 月21日下午4 時20分（不含公權力
    拘束時間）回溯24小時內之某時起至94年4 月19日晚上6 時
    40分（不含公權力拘束時間）回溯24小時內之某時止，在上
    址居處內，將甲基安非他命以玻璃球吸食器隔熱燒烤吸食煙
    霧之方式，平均半日1 次，連續施用第2 級毒品甲基安非他
    命多次。嗣經警方分別於93年6 月21日上午11時40分，據報
    在高雄縣鳳山市○○路36號西子灣旅館202 室內查獲；於94
    年4 月19日下午4 時許持本院核發之搜索票，至其前揭居處
    搜索而查獲，並扣得第1 級毒品海洛因4 包（合計淨重0.42
    公克、空包裝重0.75公克）；殘留微量海洛因之注射針筒3
    支、吸管2 支及夾鏈袋3 包；殘留海洛因及甲基安非他命之
    注射針筒1 支、吸食器2 支；殘留甲基安非他命之吸食器2
    支、吸管1 支及夾鏈袋1 包；未殘留任何毒品之吸食器1 支
    ，並分別於93年6 月21日下午4 時20分、94年4 月19日晚上
    6 時40分採尿送驗後，始知上情。
二、案經高雄市政府警察局鼓山分局報請臺灣高雄地方法院檢察
    署檢察官及臺灣高雄地方法院檢察署檢察官自動檢舉偵查起
    訴
    理  由
一、本案被告甲○○所犯係死刑、無期徒刑、最輕本刑為3 年以
    上有期徒刑以外之罪，其於準備程序就前揭被訴事實為有罪
    之陳述，經受命法官告知簡式審判程序之旨，並聽取其與公
    訴人之意見後，本院認無不得或不宜改依簡式審判程序進行
    之處，爰依刑事訴訟法第273 條之1 第1 項、第284 條之1
    ，裁定本件由受命法官獨任進行簡式審判程序，合先敘明。
二、訊據被告對其於上揭時、地分別連續施用第1 級毒品海洛因
    及第2 級毒品甲基安非他命之事實，於本院審理時（參見本
    院94年7 月28日審判筆錄）均坦承不諱，且有扣案粉末4
    包，經送驗後係第1 級毒品海洛因（合計淨重0.42公克、空
    包裝重0.75公克）、殘留微量粉末之注射針筒3 支、吸管
    2 支及夾鏈袋3 包；殘留粉末及晶體之注射針筒1 支、吸
    食器2 支；殘留晶體之吸食器2 支、吸管1 支及夾鏈袋1
    包，經送驗後分別殘留有海洛因、甲基安非他命，此有法務
    部調查局94年7 月13日調科壹字第220020397 號鑑定通知書
    1 紙、高雄醫學大學附設中和紀念醫院94年6 月14日報告編
    號9406-47 至52、204 至205 號檢驗報告、94年6 月21日00
    00-000至554 號檢驗報告；至扣案之吸食器1 支，經檢驗
    結果，雖無含有毒品海洛因或甲基安非他命陽性反應，此亦
    有高雄醫學大學附設中和紀念醫院94年6 月21 日0000-000
    號檢驗報告檢驗報告1 紙（參見本院卷宗）附卷可稽，然係
    被告所有供施用第2 級毒品甲基安非他命所用之物，業經被
    告供明在卷，可資佐證。另查：
  (一)被告係於93年6 月21日下午4 時20分、94年4 月19日晚上6
    時40分，經臺灣高雄地方法院檢察署委託警方採集被告尿液
    送驗結果，分別呈嗎啡、甲基安非他命陽性反應，此有高雄
    縣政府衛生局93年7 月6 日93煙檢字第1310號煙毒尿液檢驗
    成績書及查獲毒品案件嫌犯尿液流程管制清冊、高雄市立凱
    旋醫院94年5 月2 日轉碼編號00000000濫用藥物尿液檢驗報
    告及查獲毒品案件嫌疑人尿液代碼及姓名對照登記表、高雄
    醫學大學附設中和紀念醫院94年5 月10日報告編號9405-56
    濫用藥物尿液檢驗報告各1 紙（參見臺灣高雄地方法院檢察
    署94年度毒偵字第3682號卷宗第22、23、45頁；94年度他字
    第709 號卷宗第12頁）附卷可稽，足見被告確有施用第1 、
    2 級毒品海洛因、甲基安非他命之事實。
  (二)按海洛因施用入人體後水解還原成嗎啡，再循嗎啡之代謝方
    式排出體外，業據行政院衛生署藥物食品檢驗局73藥檢壹字
    第030221號函說明綦詳，且依醫學臨床實驗及根據英國藥學
    會出版ＩｓｏｌａｔｉｏｎａｎｄＩｎｄｅｎｔｉｆｉｃａ
    ｔｉｏｎｏｆＤｒｕｇｓ乙書第293 頁載明：海洛因經注射
    入人體後，在體內迅速水解成６ＭｏｎｏａｃｅｔｙＩｍｏ
    ｒｐｈｉｎｅ，再緩緩繼續水解成嗎啡，然後再循嗎啡之謝
    方式排出，同書第431 至432 頁並載有：嗎啡經注射入人體
    後，約50% 以上於8 小時內自尿中排出，至24小時排出約90
    % ，但48小時後仍有微量可檢出等語。又甲基安非他命經口
    服投與後，約70% 於24小時內可自尿液中排出，而其尿液內
    含甲基安非他命成分之檢出，與投與甲基安非它命的量、個
    人體質、檢驗儀器之精密度有關，通常採尿化驗是否呈陽性
    反應，應以投與後24小時內所採者為宜，此亦有行政院衛生
    署藥物食品檢驗局（80）藥檢醫字第4529號函可查。是參酌
    前揭報告及施用毒品之成癮性，被告自白於前揭時間分別有
    連續施用第1 級毒品海洛因、第2 級毒品甲基安非他命多次
    之犯行等語，核與事實相符，應堪採信。
  (三)另犯毒品危害防制條例第10條施用第1 級、第2 級毒品之罪
    者，檢察官應先聲請法院裁定將被告令送勒戒處所觀察、勒
    戒，經觀察、勒戒後，認有繼續施用毒品傾向者，應由檢察
    官聲請法院裁定將被告令入戒治處所施以強制戒治，且經強
    制戒治執行完畢釋放後，5 年內再犯第10條之罪，檢察官應
    依一般刑事訴訟程序予以起訴論罪科刑，此觀諸毒品危害防
    制條例第20條第1 項、第2 項、第23條第2 項前段規定自明
    。經查，被告前於91年間因施用毒品案件，經本院以91年度
    毒聲字第5683號裁定送勒戒處所觀察、勒戒後，認有繼續施
    用毒品之傾向，經本院以91年度毒聲字第6253號裁定令入戒
    治處所施以強制戒治，並以92年度毒聲字第1021號裁定停止
    戒治付保護管束，復以92年度毒聲字第4144號裁定撤銷停止
    戒治令入戒治處所施以強制戒治，於93年3 月7 日強制戒治
    期滿執行完畢釋放，經臺灣高雄地方法院檢察署檢察官於93
    年3 月16日以93年度戒毒偵字第184 號為不起訴處分確定。
    詎等情之事實，此有臺灣高等法院被告全國前案紀錄表、本
    院被告院內索引卡紀錄表、臺灣高雄地方法院檢察署刑案資
    料查註紀錄表各1 紙附卷可參。被告前既曾因施用毒品案件
    ，經強制戒治後，復因施用毒品，其於前開強制戒治執行完
    畢釋放後5 年內，再犯本案施用毒品罪，依毒品危害防制條
    例第23條第2 項之規定，屬應依法論罪科刑之行為，依前開
    說明，本案被告上開所為，係於93年3 月7 日強制戒治執行
    完畢釋放後5 年內，再犯毒品危害防制條例第10條第1 、2
    項施用第1 、2 級毒品罪，事證明確，被告上開犯行洵堪認
    定。
三、按海洛因、甲基安非他命為毒品危害防制條例第2 條第2 項
    第1 、2 款所明定之第1 、2 級毒品。核被告所為，係犯同
    條例第10條第1 項之施用第1 級毒品罪及同條例第10條第2
    項之施用第2 級毒品罪。被告持有第1 、2 級毒品進而施用
    ，持有之低度行為各為施用之高度行為所吸收，均不另論持
    有毒品之罪。其先後多次施用第1 級毒品海洛因、第2 級毒
    品甲基安非他命，時間緊接，犯罪構成要件相同，顯係基於
    概括犯意為之，依刑法第56條之規定，應各論以一罪，並均
    加重其刑。被告所犯上開二罪，罪名各別，行為互異，應分
    論併罰。爰審酌被告前因施用毒品案件經強制戒治執行完畢
    釋放後，仍未能徹底戒絕毒品，復犯本案施用毒品罪，顯見
    其無戒毒悔改之意，惟念其施用毒品之次數、施用毒品乃自
    戕一己之身體健康，尚未對他人造成危害，且犯後已坦承犯
    行，態度良好等一切情狀，各量處如主文所示之刑，並定其
    應執行之刑。
四、至扣案之粉末4 包（合計淨重0.42公克、空包裝重0.75公
    克）、殘留微量粉末之注射針筒3 支、吸管2 支及夾鏈袋
    3 包；殘留粉末及晶體之注射針筒1 支、吸食器2 支；
    殘留晶體之吸食器2 支、吸管1 支及夾鏈袋1 包，經送驗後
    分別係第1 級毒品海洛因、第2 級毒品甲基安非他命，已如
    前述，均屬違禁物，不問是否屬與犯人所有與否，依毒品危
    害防制條例第18條第1 項前段規定，均併予宣告沒收銷燬之
    。又鑑定耗損之毒品，既已滅失，即無庸併予宣告沒收銷燬
    ，附此敘明。又前揭扣案注射針筒4 支、吸管3 支及夾鏈袋
    4 包、吸食器4 支上雖分別殘留微量之海洛因或甲基安非他
    命，惟上開微量之毒品非不得與前開物品分離而分別宣告沒
    收，是前開注射針筒4 支、吸食器4 支、吸管3 支、夾鏈袋
    4 包及未殘留毒品海洛因或甲基安非他命之吸食器1 支，既
    均係被告所有，且供施用毒品時所用之物，已據被告於本院
    審理中陳述明確，爰依刑法第38條第1 項第2 款規定予以沒
    收。
據上論斷，應依刑事訴訟法第273 條之1 第1 項、第299 條第1
項前段，毒品危害防制條例第10條第1 項、第2 項、第18條第1
項前段，刑法第11條、第56條、第38條第1 項第2 款、第51條第
5 款、第9 款，判決如主文。
本案經檢察官乙○○到庭執行職務。
中　　華　　民　　國　　94　　年　　7 　　月　　29　　日
                    鳳山刑事第3庭法　  官  唐中興
以上正本證明與原本無異。
如不服本判決，應於判決送達後10日內，向本院提出上訴狀。
                                 書 記 官  顏宗貝
中　　華　　民　　國　　94　　年　　7 　　月　　29　　日
附錄本案判決論罪科刑法條：
毒品危害防制條例第10條
施用第1級毒品者，處6月以上5年以下有期徒刑。
施用第2級毒品者，處3年以下有期徒刑。
